臺灣高等法院刑事判決　　　　　　　　　　　　　九十三年度上訴字第一五七三號
　　上　訴　人　臺灣臺北地方法院檢察署檢察官
　　被　　　告　甲○○
右列上訴人因被告違反毒品危害防制條例案件，不服臺灣台北地方法院九十三年度訴
字第三二八號，中華民國九十三年五月四日第一審判決（起訴案號：臺灣台北地方法
院檢察署九十二年度毒偵字第二二七五號、九十三年度毒偵字第二二三號、併辦案號
：同署九十三年度毒偵字第八六Ｏ號）提起上訴，本院判決如左：
    主  文
原判決撤銷。
甲○○連續施用第二級毒品，累犯，處有期徒刑捌月。
扣案第二級毒品安非他命壹小包（淨重零點貳公克）沒收銷燬。
    事  實
一、甲○○曾因施用第二級毒品案件，經原審以八十八年度毒聲字第二八四三號裁定
    於民國（下同）八十八年十二月一日以八十八年毒偵字第一０一五號不起訴處分
    確定；復於八十九年間因施用第二級毒品案件，經原審以八十九年度毒聲字第五
    二三號裁定送觀察、勒戒後，認有繼續施用毒品之傾向，由原審以九十年易字第
    八六四號判處有期徒刑八月確定，並以八十九年度毒聲字第七七五號裁定令入戒
    治處所施以強制戒治，於八十九年十一月十七日停止戒治處分之執行出所，嗣因
    未依規定接受採尿及約談，經原審裁定撤銷停止戒治，於九十年十一月九日進入
    戒治處所接受強制戒治，九十一年三月十四日執行完畢，上開有期徒刑部分，則
    於九十二年一月十六日執行完畢。詎甲○○仍不知悔改，又基於概括之犯意，先
    於九十二年九月十四日中午，在台北縣新店市○○○路「大福賓館」內，施用第
    二級毒品安非他命一次，復於同年十月十四日前三日內，在其住所施用第二級毒
    品安非他命一次，又於同年十二月二十一日中午，於台北縣新店市○○路某加油
    站之廁所內，施用第二級毒品安非他命一次，再於九十三年一月二日，於上揭「
    大福賓館」內，施用第二級毒品安非他命一次。嗣於九十三年一月五日中午十二
    時十分，始為警於台北縣新店市○○○路二十四號前查獲，並扣得第二級毒品安
    非他命一小包（淨重零點二公克）。
二、案經台北市政府警察局萬華分局及文山第一分局報請台灣台北地方法院檢察署檢
    察官偵查起訴並聲請併案審判。
    理  由
一、右揭犯罪事實，業據被告甲○○於原審偵審中及本院審理時均坦承不諱，並有第
    二級毒品安非他命一小包（淨重零點二公克）扣案可稽，而被告於九十二年九月
    十六日、十月十四日及九十三年一月五日採集之尿液，經送驗結果，分別呈甲基
    安非他命及安非他命陽性反應之事實，亦有台灣尖端先進生技醫藥股份有限公司
    濫用藥物檢驗中心濫用藥物檢驗報告三件在卷足據。九十二年十二月二十一日在
    台北縣新店北新路某加油站廁所內施用安非他命之事實，迭據其自白無隱（見第
    二二三號偵查卷第六頁、原審卷第三四頁及本院審理筆錄），雖不及採尿送驗，
    但參諸其連續施用，隨時帶有安非他命在身，堪認此部分之自白與事實相符。再
    者被告前開先因施用第二級毒品案件，經原審裁定送觀察、勒戒後，認無繼續施
    用毒品之傾向，由台灣台北地方法院檢察署檢察官不起訴處分，嗣又因施用第二
    級毒品案件，經原審裁定觀察、勒戒後，認有繼續施用毒品之傾向，復經原審裁
    定強制戒治及判刑，而均執行完畢等情，亦有台灣高等法院被告全國前案紀錄表
    一件附卷可稽，本件被告犯行事證明確，堪以認定。
二、核被告甲○○所為，係犯毒品危害防制條例第十條第二項之施用第二級毒品罪。
    起訴書記載被告所犯法條為毒品危害防制條例第十條第一項之罪，核與起訴書犯
    罪事實欄之記載明顯不符，業經檢察官於原審當庭更正，核係誤載，應無變更起
    訴法條之問題，附此敘明。被告持有第二級毒品之低度行為，為其施用第二級毒
    品之高度行為所吸收，不另論罪。被告先後多次施用第二級毒品之犯行，時間緊
    接，方法相同，顯係基於概括犯意為之，屬連續犯，應依刑法第五十六條之規定
    論以一罪，並加重其刑。又被告於九十二年十月十四日及九十三年一月二日之施
    用第二級毒品犯行，雖未據檢察官起訴，然與其經起訴之施用第二級毒品犯行間
    ，有連續犯之裁判上一罪關係，本院自應併予審究。又被告犯罪後，毒品危害防
    制條例業於九十三年一月九日修正公布施行，被告於五年內三犯毒品危害防制條
    例第十條罪名之行為，不論適用修正前三犯或現行法五年內再犯之規定，均應予
    追訴處罰，且法定刑相同，比較新舊法規定，應適用新法科處。再者，被告前有
    如事實欄所示之之論罪科刑及執行情形，有台灣高等法院被告全國前案紀錄表一
    件附卷可稽，其於有期徒刑執行完畢後，五年以內再犯本件有期徒刑以上之罪，
    為累犯，應依刑法第四十七條之規定，遞加重其刑。
三、原審予以論罪科刑，固非無見，然被告於九十二年十月十四日前三日內施用第二
    級毒品之犯行，末及併予審判，自有所未洽。檢察官上訴意旨指摘為不當，即有
    理由，原判決既有可議，即應由本院予以撤銷，改併予審判。爰審酌被告前有多
    次施用毒品之紀錄，未見峻改，惟對於本件各次犯罪事實均坦承不諱，態度良好
    ，及本院併加審判之犯行一次時間適在原審認定犯罪時間之當中，前後並未加長
    等一切情事，仍量處如主文所示之刑。扣案第二級毒品安非他命一小包（淨重零
    點二公克），係查獲之第二級毒品，爰依毒品危害防制條例第十八條前段之規定
    ，宣告沒收銷燬。
據上論斷，應依刑事訴訟法第三百六十九條第一項前段、第三百六十四條、第二百九
十九條第一項前段，毒品危害防制條例第十條第二項、第十八條第一項前段，刑法第
十一條前段、第五十六條、第四十七條，判決如主文。
本案經檢察官陳維練到庭執行職務。
中　　　華　　　民　　　國　　九十三　　年　　　八　　　月　　 十七 　　日
                              臺灣高等法院刑事第一庭
                                  審判長法  官  李  相  助
                                        法  官  楊  貴  雄
                                        法  官  黃  聰  明
右正本證明與原本無異。
不得上訴。
                                        書記官  吳  金  來
中　　　華　　　民　　　國　　九十三　　年　　　八　　　月　　 十七 　　日
附錄：本判決論罪科刑法條全文
毒品危害防制條例第十條
施用第一級毒品者，處六月以上五年以下有期徒刑。
施用第二級毒品者，處三年以下有期徒刑。
